臺灣高等法院臺中分院刑事判決    　
110年度金上訴字第1647號
                                 110年度金上訴字第1710號
上  訴  人  
即  被  告  李秉蒼


            李虹蝶



上二人共同
選任辯護人  王俊文律師
上列上訴人等因加重詐欺等案件，不服臺灣臺灣臺中地方法院11
0年度金訴字第197號中華民國110年6月8日第一審判決（下稱甲
判決，起訴案號：臺灣臺中地方檢察署110年度偵字第981號）、
臺灣苗栗地方法院109年度訴字第542號中華民國110年6月16日第
一審判決（下稱乙判決，起訴案號：臺灣苗栗地方檢察署109年
度偵字第5894號），提起上訴，本院判決如下：
    主    文
原判決即甲判決全部、乙判決關於甲○○部分均撤銷。
甲○○犯如附表甲、乙各編號所示之罪，處如附表甲、乙各編號
  所示之刑及沒收，應執行有期徒刑貳年。沒收部分併執行之。
李虹蝶犯如附表甲各編號所示之罪，處如附表甲各編號所示之
  刑及沒收，應執行有期徒刑壹年柒月。沒收部分併執行之。
    犯罪事實
一、甲○○（通訊軟體微信暱稱為「阿蒼+1」）、黃文明（微信暱
    稱為「毛毛+2」，由原審法院另行審結）、李虹蝶（微信暱
    稱為「大黃蜂+3」）自民國109年9月間，加入真實姓名、年
    籍不詳使用微信暱稱「韋小寶」、「白胖子」等成年男子所
    組成之三人以上以實施詐術為手段，具有持續性、牟利性之
    有結構性犯罪組織詐欺集團【下稱本案詐欺集團，李虹蝶所
    犯參與犯罪組織罪部分，業經臺灣苗栗地方法院（下稱苗栗
    地院）109年度訴字542號刑事判決判處罪刑確定】，其等之
    分工為：李虹蝶負責測試「韋小寶」、「白胖子」所交付之
    人頭帳戶金融卡是否仍可提領款項(俗稱「試車」)，測試通
    過後交予黃文明轉交甲○○持往提領，甲○○持黃文明交付之人
    頭帳戶金融卡前往自動櫃員機提領詐欺贓款（俗稱「車手」
    ）後，由黃文明負責向甲○○收取提領之詐欺贓款並轉交李虹
    蝶（俗稱「收水」），再由李虹蝶交予本案詐欺集團不詳上
    手以繳回集團，約定甲○○、李虹蝶各可分得提領金額之5％、
    0.05％為報酬。甲○○、李虹蝶參與本案詐欺集團後，即與黃
    文明、「韋小寶」、「白胖子」及本案詐欺集團所屬其餘成
    員共同意圖為自己不法之所有，基於三人以上共同詐欺取財
    、隱匿詐欺所得去向之洗錢犯意聯絡，分別為下列行為；
　㈠由該集團不詳成員，於附表甲各編號所示時間，以附表甲各
    編號所示之詐欺方式，向附表甲所示廖寶珊、吳詩涵、吳雙
    鳳、黃馨瑩、劉銀秀等5人施行詐術，致其等陷於錯誤，分
    別於附表甲各編號所示之轉帳或匯款時間，轉帳或匯款如附
    表甲各編號所示之金額至如附表甲各編號所示之人頭帳戶，
    甲○○、黃文明、李虹蝶再依「韋小寶」、「白胖子」於微信
    群組「今晚打老虎」之指示，先由甲○○於109年9月27日16時
    許，至臺中市東區某保齡球館，向本案詐欺集團不詳成員拿
    取如附表甲各編號所示人頭帳戶金融卡，交予在旁等候之黃
    文明轉交李虹蝶持往試車，待試車完成後，再由李虹蝶、黃
    文明交由甲○○於附表甲各編號所示提領時間、地點，提領如
    附表甲各編號所示之金額，並依上開微信群組內之指示，將
    金融卡、提領之詐欺贓款轉交在臺中市太平區中興東路運動
    場等待之黃文明，黃文明復依指示轉交在旁等候之李虹蝶，
    最後由李虹蝶依指示攜往臺中市太平區中興路麥當勞廁所，
    將款項交給前來收水之該詐欺集團不詳成員，以此迂迴層轉
    之方式製造金流斷點，致無從追查前揭犯罪所得去向，而隱
    匿詐欺犯罪所得。
　㈡由該集團不詳成員，於附表乙各編號所示時間，以附表乙各
    編號所示之詐欺方式，向附表乙所示戊○○、丙○○、丁○○等3
    人施行詐術，致其等陷於錯誤，於附表乙各編號所示之轉帳
    或匯款時間，轉帳或匯款如附表乙各編號所示之金額至附表
    乙各編號所示之人頭帳戶，甲○○、黃文明、李虹蝶（李虹蝶
    如附表乙編號1至3所示加重詐欺等犯行，業經臺灣苗栗地方
    法院109年度訴字542號刑事判決判處罪刑確定)再依「韋小
    寶」、「白胖子」於微信群組「今晚打老虎」之指示，於10
    9年9月30日16時許，由甲○○至苗栗縣苗栗市英才夜市旁廁所
    ，向本案詐欺集團不詳成員領取附表丙編號3至5、8至11所
    示7張金融卡，交給李虹蝶試車完成後，再由黃文明、李虹
    蝶交予甲○○於附表乙各編號所示提領時間、地點，提領如附
    表乙各編號所示之金額，並依上開微信群組內之指示，將提
    領之詐欺贓款轉交在附近等待之黃文明，黃文明復依指示至
    苗栗縣○○路000號全家超商富樂店附近轉交在該處等待之李
    虹蝶，最後由李虹蝶依指示至苗栗縣○○市○○路00號麥當勞2
    樓男廁，將款項交給該詐欺集團不詳成員。嗣於109年9月30
    日22時10分許，甲○○在苗栗縣○○市○○路000號渣打銀行自動
    櫃員機前，甫持附表丙編號3所示遠東商業銀行金融卡提領3
    萬元，即為巡邏警員發現其神色有異，而上前盤檢查獲，甲○○坦承與黃文明、李虹蝶提領詐欺贓款，警員於同日22時15
    分許逮捕查獲在旁準備收水之黃文明，而當場在甲○○身上扣
    得如附表丙編號1所示用以聯繫本案詐欺集團成員之HUAWEI
    廠牌行動電話1支、附表丙編號2所示現金3萬元、附表丙編
    號3至5所示金融卡3張；在黃文明身上扣得現金2萬7,900元
    、用以聯繫本案詐欺集團成員之SAMSUNG廠牌行動電話1支（
    IMEI1：000000000000000/04，IMEI2：000000000000000/04
    ），警員並命甲○○持附表丙編號3所示遠東商業銀行金融卡
    ，將該帳戶內之剩餘款項59,000元領出；復循線於同日22時
    25分許，在苗栗縣○○市○○路000號全家超商富樂店前，逮捕
    查獲準備收水之李虹蝶，當場扣得李虹蝶所持有如附表丙編
    號6所示用以聯繫本案詐欺集團成員之APPLE廠牌IPHONE行動
    電話1支、與本案無關如附表丙編號7所示之HUAWEI廠牌行動
    電話1支，並依李虹蝶之供述，在苗栗縣○○市○○路000號旁停
    車場之人行道花圃內，扣得附表丙編8至11所示之金融卡4張
    ，始循線查悉上情。
二、案經臺中市政府警察局太平分局移送臺灣臺中地方檢察署（
    下稱臺中地檢）檢察官偵查起訴暨苗栗縣警察局苗栗分局報
    告臺灣苗栗地方檢察署（下稱苗栗地檢）檢察官偵查起訴。
    理    由
一、程序方面：
    本案以下所引用具傳聞性質之證據資料，檢察官、上訴人即
    被告甲○○、李虹蝶、其等之辯護人於本院準備程序、審理時
    均同意有證據能力；又本案所引用之非供述證據，亦屬合法
    取得，本院審酌該等證據作成及取得之程序均無違法之處，
    除證人即告訴人廖寶珊、吳雙鳳、黃馨瑩、劉銀秀、戊○○、
    丙○○、丁○○、證人即被害人吳詩涵、證人即原審同案被告黃
    文明於警詢、偵查中未經具結所為關於甲○○涉犯違反組織犯
    罪防制條例之罪之陳述，依組織犯罪防制條例第12條第1項
    中段規定無證據能力外，其餘部分，依法均可作為認定本案
    犯罪事實之證據。
二、認定犯罪事實所憑之證據及理由：
    上開犯罪事實，業據甲○○、李虹蝶於警詢、偵查、原審、本
    院準備程序及審理程序坦承不諱，核與證人即原審同案被告
    黃文明於警詢、偵查中證述（臺中地檢偵981卷第59至67、3
    13至314頁、苗栗地檢偵5894卷一第51至71頁、347至351、
    偵5894卷二第203至207頁、苗栗地院訴542卷一第34至37、2
    81至287頁）、證人即告訴人廖寶珊、吳雙鳳、黃馨瑩、劉
    銀秀、戊○○、丙○○、丁○○於警詢、證人即被害人吳詩涵於警
    詢之指訴相符（臺中地檢偵981卷第95至116頁、苗栗地檢偵
    5894卷一第85至93、111至119、145至149頁)（就甲○○違反
    組織犯罪防制條例罪部分，應排除上列證人警詢、偵查中未
    經具結所為陳述），並有下列證據及扣案證物佐證：
  ㈠如附表甲、乙各編號所示人頭帳戶交易明細、帳戶個資檢視
    、元大商業銀行股份有限公司109年11月12日元銀字第10900
    13641號函檢附附表乙編號2解國榮帳戶之開戶基本資料及交
    易明細、華南商業銀行龍潭分行109年11月16日(109)華龍潭
    存字第400號函檢附附表乙編號1解國榮帳戶之交易明細、永
    豐銀行109年11月18日函檢附附表乙編號3解國榮帳戶之交易
    明細（臺中地檢偵981卷第119至127頁、苗栗地檢偵5894卷
    二第227至245頁、苗栗地院訴542卷一第115至117頁）。
  ㈡甲○○109年9月27日提款之監視器影像畫面翻拍照片、109年9
    月30日提款之監視器影像畫面翻拍照片（臺中地檢偵981卷
    第129至132頁、苗栗地檢偵5894卷二第247至250頁）。
  ㈢109年9月27日甲○○、黃文明、李虹蝶交水、收水之路口監視
    器影像畫面翻拍照片、109年9月30日李虹蝶於麥當勞、路口
    監視器影像畫面畫面照片（臺中地檢偵981卷第133至138頁
    、苗栗地檢偵5894卷二第153至165頁）。
  ㈣廖寶珊、吳詩涵、吳雙鳳、黃馨瑩、劉銀秀、戊○○、丙○○、
    丁○○提出之匯款單、匯款紀錄截圖、自動櫃員機交易明細表
    、通話紀錄截圖、吳雙鳳之郵政存簿儲金簿封面及內頁影本
    、丙○○之第一銀行存簿封面影本及扣款通知截圖、受理刑事
    案件報案三聯單、受理各類案件紀錄表、受理詐騙帳戶通報
    警示簡便格式表、金融機構聯防機制通報單、165專線協請
    金融機構暫行圈存疑似詐欺款項通報單、內政部警政署反詐
    騙諮詢專線紀錄表、陳報單（臺中地檢偵981卷第139至259
    頁、苗栗地檢偵5894卷一第95至109、121至143、151至175
    頁）。
　㈤警員職務報告（臺中地檢偵981卷第39至40頁、苗栗地檢偵58
    94卷二第253至255頁）。
  ㈥苗栗縣警察局苗栗分局搜索扣押筆錄、扣押物品目錄表、甲○○、黃文明、李虹蝶之扣押物品照片及手機網路通訊對話截
    圖照片（苗栗地檢偵5894卷一第189至315頁）。
　㈦綜上所述，甲○○、李虹蝶上開任意性自白確與事實相符，堪
    以採信。本案事證已臻明確，其2人犯行洵堪認定，應予依
    法論科。
三、論罪量刑之理由：
  ㈠本案依甲○○、李虹蝶、黃文明所述情節及卷內證據，其等參
    與本案詐欺集團，其成員至少有甲○○、李虹蝶、黃文明、「
    韋小寶」、「白胖子」，及向附表甲、乙所示廖寶珊、吳詩
    涵、吳雙鳳、黃馨瑩、劉銀秀、戊○○、丙○○、丁○○施行詐術
    之不詳成員等人，為三人以上無訛。而本案詐欺集團成員向
    廖寶珊等8人行騙，使其等受騙匯款至指定人頭帳戶，再由
    李虹蝶「試車」、黃文明轉交人頭帳戶金融卡，甲○○依指示
    持人頭帳戶金融卡提領後輾轉交予黃文明、李虹蝶以繳回集
    團，足徵該集團組織縝密，分工精細，須投入相當成本及時
    間始能如此為之，並非隨意組成之立即犯罪，核屬組織犯罪
    防制條例第2條規定之「三人以上，以實施詐術為手段，所
    組成具有持續性、牟利性之有結構性組織」。甲○○加入本案
    詐欺集團犯罪組織，核其此部分所為，均係犯組織犯罪條例
    第3條第1項後段之參與犯罪組織罪。
  ㈡洗錢防制法第15條之特殊洗錢罪，係在無法證明前置犯罪之
    特定不法所得，而未能依洗錢防制法第14條之一般洗錢罪論
    處時，始予適用。倘能證明人頭帳戶內之資金係前置之特定
    犯罪所得，即應逕以一般洗錢罪論處，自無適用特殊洗錢罪
    之餘地。另過去實務認為，行為人對犯特定犯罪所得之財物
    或利益作直接使用或消費之處分行為，或僅將自己犯罪所得
    財物交予其他共同正犯，祇屬犯罪後處分贓物之行為，非本
    條例所規範之洗錢行為，惟依新法規定，倘行為人意圖掩飾
    或隱匿特定犯罪所得來源，而將特定犯罪所得直接消費處分
    ，甚或交予其他共同正犯予以隱匿，或由共同正犯以虛假交
    易外觀掩飾不法金流移動，即難認僅單純犯罪後處分贓物之
    行為，應仍構成新法第2條第1或2款之洗錢行為（最高法院1
    08年度台上字第1744號、108年度台上字第3086號判決意旨
    參照）。本案甲○○、李虹蝶參與詐欺集團犯罪組織，擔任提
    領詐騙款項之車手、收水工作，將提領詐欺贓款輾轉繳回該
    詐欺集團，業如前述，甲○○、李虹蝶主觀上有隱匿其所等屬
    詐欺集團之詐欺特定犯罪所得，以逃避國家追訴或處罰之意
    思，客觀上所為已切斷資金與當初犯罪行為之關聯性，有隱
    匿犯罪所得去向之效果，而製造金流斷點，揆諸前開說明，
    核與洗錢防制法第14條第1項一般洗錢罪之要件相合。
　㈢刑罰責任之評價與法益之維護息息相關，對同一法益侵害為
    雙重評價，是過度評價；對法益之侵害未予評價，則為評價
    不足，均為法之所禁。又加重詐欺罪，係侵害個人財產法益
    之犯罪，其罪數之計算，核與參與犯罪組織罪之侵害社會法
    益有所不同，審酌現今詐欺集團之成員皆係為欺罔他人，騙
    取財物，方參與以詐術為目的之犯罪組織。倘若行為人於參
    與詐欺犯罪組織之行為繼續中，先後多次為加重詐欺之行為
    ，因參與犯罪組織罪為繼續犯，犯罪一直繼續進行，直至犯
    罪組織解散，或其脫離犯罪組織時，其犯行始行終結。故該
    參與犯罪組織與其後之多次加重詐欺之行為皆有所重合，然
    因行為人僅為一參與犯罪組織行為，侵害一社會法益，屬單
    純一罪，應僅就「該案中」與參與犯罪組織罪時間較為密切
    之首次加重詐欺犯行論以參與犯罪組織罪及加重詐欺罪之想
    像競合犯，而其他之加重詐欺犯行，祗需單獨論罪科刑即可
    ，無需再另論以參與犯罪組織罪，以避免重複評價。是如行
    為人於參與同一詐欺集團之多次加重詐欺行為，因部分犯行
    發覺在後或偵查階段之先後不同，肇致起訴後分由不同之法
    官審理，為裨益法院審理範圍明確、便於事實認定，即應以
    數案中「最先繫屬於法院之案件」為準，以「該案件」中之
    「首次」加重詐欺犯行與參與犯罪組織罪論以想像競合。縱
    該首次犯行非屬事實上之首次，亦因參與犯罪組織之繼續行
    為，已為該案中之首次犯行所包攝，該參與犯罪組織行為之
    評價已獲滿足，自不再重複於他次詐欺犯行中再次論罪，俾
    免於過度評價及悖於一事不再理原則。至於「另案」起訴之
    他次加重詐欺犯行，縱屬事實上之首次犯行，仍需單獨論以
    加重詐欺罪，以彰顯刑法對不同被害人財產保護之完整性，
    避免評價不足（最高法院109年度台上字第3945號判決意旨
    參照）。甲○○加入本案詐欺集團，擔任提領詐騙款項之車手
    工作，既未經自首或有其他積極事實，足以證明確已脫離或
    解散該組織，其違反組織犯罪防制條例之行為仍繼續存在，
    即為行為之繼續，而屬單純一罪，至行為終了時，仍論以一
    罪。而依卷內現存事證、臺灣高等法院被告前案紀錄表，甲○○如附表乙編號1對戊○○所為之加重詐欺取財犯行，為其參
    與本案詐欺集團之多次加重詐欺行為中，經起訴參與犯罪組
    織罪，且最先繫屬於法院案件之「首次」加重詐欺取財犯行
    【於109年11月25日繫屬苗栗地院（苗栗地院訴542卷一第7
    頁）；附表甲編號1至5之加重詐欺取財犯行之時間均為109
    年9月27日，雖早於附表乙編號1之時間，然檢察官起訴繫屬
    臺灣臺中地方法院（下稱臺中地院）之時間為110年3月17日
    （臺中地院金訴197卷第7頁），並非「最先繫屬於法院之案
    件」，故僅需單獨論以加重詐欺取財罪即可】，應以本案附
    表乙編號1對戊○○所為之加重詐欺取財犯行，為其最先繫屬
    於法院之「首次」加重詐欺犯行，而與參與犯罪組織罪論以
    想像競合。
　㈣是核甲○○就附表乙編號1所為，係犯組織犯罪防制條例第3條
    第1項後段之參與犯罪組織罪、洗錢防制法第14條第1項之一
    般洗錢罪、刑法第339條之4第1項第2款之三人以上共同犯詐
    欺取財罪；就附表甲編號1至5、附表乙編號2、3所為，均係
    犯洗錢防制法第14條第1項之一般洗錢罪、刑法第339條之4
    第1項第2款之三人以上共同犯詐欺取財罪。李虹蝶就附表甲
    編號1至5所為，均係犯洗錢防制法第14條第1項之一般洗錢
    罪、刑法第339條之4第1項第2款之三人以上共同犯詐欺取財
    罪。
　㈤甲○○、李虹蝶（僅附表甲編號1至5部分）參與本案詐欺集團
    ，雖未親自實施電話詐騙行為，而推由同集團之其他成員為
    之，但其等與該詐欺集團其他不詳成員之間，分工負責提領
    詐騙款項之車手工作、測試金融卡、收取轉交提領款項之試
    車、收水工作，屬該詐欺集團犯罪歷程不可或缺之重要環節
    ，堪認甲○○、李虹蝶與、黃文明、「韋小寶」、「白胖子」
    及其等所屬詐欺集團其餘成員間，具有相互利用之共同犯意
    ，而各自分擔部分犯罪行為，就所犯上開洗錢、加重詐欺取
    財等犯行，均具有犯意聯絡與行為分擔，均為共同正犯。
  ㈥甲○○、李虹蝶與所屬詐欺集團成員，就附表甲編號1至3、5所
    示加重詐欺取財犯行，各係基於同一犯罪決意，而向各該告
    訴人、被害人實施詐術，致其等陷於錯誤而多次匯款，所為
    均係於密切接近之時間、地點實施，各侵害同一人之財產法
    益，各行為之獨立性極為薄弱，在時間差距上，難以強行分
    開，應均屬數個舉動之接續施行，均論以接續犯一罪。又附
    表甲編號1至3、5、附表乙編號1至3各罪先後提款行為，繫
    屬該詐欺集團為詐欺取財犯罪後，本於同一犯罪計畫之提領
    款項行為，核與接續犯無關。
  ㈦甲○○就附表乙編號1所犯參與犯罪組織罪、一般洗錢罪、三人
    以上共同犯詐欺取財罪；附表甲編號1至5、附表乙編號2、3
    所犯一般洗錢罪、三人以上共同犯詐欺取財罪；李虹蝶就附
    表甲編號1至5所犯一般洗錢罪、三人以上共同犯詐欺取財罪
    ，行為均有部分重疊合致，且犯罪目的均單一，依一般社會
    通念，應均評價為一罪方符合刑罰公平原則，均為想像競合
    犯，依刑法第55條規定，均從一重論以三人以上共同犯詐欺
    取財罪處斷。
  ㈧詐欺取財罪，係為保護個人之財產法益而設，行為人罪數之
    計算，自應依遭詐騙之被害人人數計算，是甲○○如附表甲編
    號1至5、附表乙編號1至3所示加重詐欺取財犯行；李虹蝶如
    附表甲編號1至5所示加重詐欺取財犯行，均犯意各別、行為
    互殊，且侵害法益不同，均應予分論併罰。甲○○、李虹蝶上
    訴主張其等上述所犯各罪，應視為數個舉動之接續犯行，僅
    論以接續犯之一罪，均有誤認。
  ㈨刑之加重或減輕：
  1.甲○○於106年間因公共危險案件，經臺中地院以106年度中交
    簡字第1655號判處有期徒刑2月確定，於106年8月11日易科
    罰金執行完畢，有臺灣高等法院被告前案紀錄表在卷可參，
    其受有期徒刑之執行完畢後，5年以內故意再犯本案有期徒
    刑以上之各罪，均為累犯。審酌甲○○所犯上開前案，與本案
    犯罪手段、罪質雖有不同，惟其於前案執行完畢後，參與本
    案詐欺犯罪組織，再犯本案加重詐欺取財等多次犯行，足見
    其未記取前案執行之教訓，對於刑罰之反應力顯然薄弱，且
    綜核全案情節，縱依刑法第47條第1項規定加重法定最低本
    刑，亦無司法院釋字第775號解釋所闡述之所受刑罰超過所
    應負擔罪責，人身自由因此遭受過苛侵害之罪刑不相當情形
    ，爰均依刑法第47條第1項規定加重其刑。
　2.參與犯罪組織情節輕微者，得減輕或免除其刑，組織犯罪防
    制條例第3條第1項但書定有明文。甲○○參與本案詐欺集團犯
    罪組織，負責提領詐欺贓款之車手工作，致附表甲、乙所示
    各該告訴人、被害人受有財產上損害，難認其參與犯罪組織
    之情節輕微，即無依上開規定減輕其刑之餘地。
  3.組織犯罪防制條例第8條第1項後段規定「犯第3條之罪‧‧‧偵
    查及審判中均自白者，減輕其刑。」洗錢防制法第16條第2
    項亦規定「犯前二條之罪，在偵查或審判中自白者，減輕其
    刑。」甲○○於偵查、審判中自白參與犯罪組織、一般洗錢之
    事實；李虹蝶於偵查、審判中自白一般洗錢之事實，原均應
    依上開規定減輕其刑，惟甲○○所犯參與犯罪組織罪、一般洗
    錢罪，李虹蝶所犯一般洗錢罪，既屬想像競合犯之輕罪，均
    已從一重之三人以上共同犯詐欺取財罪處斷，因重罪並無法
    定減刑事由，參照最高法院108年度台上大字第3563號裁定
    法理，自無從再適用上開條項規定減刑，僅能於依刑法第57
    條量刑時，一併衡酌該部分減輕其刑事由，俾免有重複評價
    之情。甲○○、李虹蝶上訴主張有洗錢防制法第16條第2項規
    定減輕刑責事由之適用，亦有誤認。
四、撤銷原判決即甲判決全部、乙判決關於甲○○部分，並自為判
    決量刑之說明：
  ㈠原審審理結果，以甲○○犯如甲判決附表一編號1至5、乙判決
    附表編號1至3、李虹蝶犯如甲判決附表一編號1至5所示各罪
    ，事證明確，依法論罪科刑，固非無見。惟查：
  1.依司法院釋字第775號解釋文義及理由，係指構成累犯者，
    不分情節，一律加重最低本刑，於不符合刑法第59條所定要
    件之情形下，致生行為人所受之刑罰超過其所應負擔罪責之
    個案，不符罪刑相當原則、比例原則。於此範圍內，在修正
    前，為避免發生上述罪刑不相當之情形，法院就該個案應裁
    量是否加重最低本刑（最高法院108年度台上字第2312、第2
    361號刑事判決意旨參照）。依此，該解釋係指個案應量處
    最低法定刑、又無法適用刑法第59條在內減輕規定之情形，
    法院應依此解釋意旨裁量不予加重最低本刑。甲○○有前揭三
    、㈨之1.所述論罪科刑及執行情形，有臺灣高等法院被告前
    案紀錄表在卷可稽，其受有期徒刑執行完畢後5年內故意再
    犯本案有期徒刑以上之各罪，均為累犯，參酌司法院釋字第
    775號解釋文義及理由，均應依法加重其刑，甲判決漏未論
    以累犯；乙判決認定甲○○為累犯，惟以本案罪名、犯罪情節
    均不同且非類似，不依刑法第47條第1項之規定加重其刑，
    核均與上開司法院釋字第775號解釋及最高法院判決意旨不
    符，均有適用法則不當之違法。
　2.甲判決認甲○○、李虹蝶如其附表一編號1至5所為，均犯洗錢
    防制法第14條第1項之一般洗錢罪，惟理由欄三並未說明其
    等所為如何符合一般洗錢罪之要件，有判決理由不備之違失
    。
　3.甲判決理由欄三、㈧說明甲○○已依調解結果如數賠償黃馨瑩
    （即甲判決附表一編號4部分）2萬4,990元，理由欄四、㈠之
    1.說明甲○○就黃馨瑩部分，依其所述報酬比例計算之犯罪所
    得為2,499元，足見甲○○賠付予黃馨瑩之金額已高於其該次
    犯行之犯罪所得，自已對甲○○發生「利得沒收封鎖」效果，
    甲判決仍宣告沒收甲○○此部分之犯罪所得，亦有適用法則不
    當之違法。
　4.甲○○為警查獲時所查扣如附表丙編號2所示現金8萬9,000元
    ，乃甲○○持附表丙編號3所示遠東商業銀行金融卡（非乙判
    決附表編號1至3使用之人頭帳戶）提領之3萬元，及其被查
    獲後，依警員指示持遠東商業銀行金融卡提領該帳戶內剩餘
    款項5萬9,000元交付警員查扣，與乙判決附表編號1至3戊○○
    、丙○○、丁○○3人遭詐騙所匯款項無關，此經甲○○於警詢、
    本院供述明確（苗栗地檢偵5894卷一第40至41、47至49頁、
    本院金上訴1710卷第67、98頁），並有苗栗縣警察局苗栗分
    局刑事案件報告書（苗栗地檢偵5894卷一第28頁）、扣押物
    品目錄表（苗栗地檢偵5894卷一第197頁）在卷可查，乙判
    決以該筆現金8萬9,000元，為甲○○自乙判決附表編號1至3所
    載人頭帳戶提領而欲交予其他詐欺集團成員之款項，依洗錢
    防制法第18條第1項規定宣告沒收，與卷內事證不符，有證
    據上理由矛盾之違法。
　5.甲○○、李虹蝶於本院審理過程中與附表甲編號2所示吳詩涵
    各以2萬5,000元成立調解，並有按約定給付110年11月之賠
    償金額各5,000元等情，有本院調解筆錄、網路轉帳畫面截
    圖（本院金上訴1647卷第110至111、203、211頁）附卷可稽
    ；另李虹蝶就附表甲編號4所示黃馨瑩部分，於原審以2萬4,
    990元成立調解後，於本院審理過程中已賠償黃馨瑩2萬2,00
    0元，有李虹蝶與黃馨瑩之LINE對話截圖可參（本院金上訴1
    647卷第207、209頁），甲○○、李虹蝶上述部分所犯之犯後
    態度、量刑基礎均有變更，且應有刑法第38條之1第5項規定
    之適用，甲判決未及審酌上情，復沒收甲○○此部分已賠償之
    犯罪所得，均有欠允當。
　6.甲○○、李虹蝶上訴主張其等犯後坦承全部犯行，犯後態度良
    好，且非直接向被害人施行詐術之人，犯罪程度相對較輕，
    甲○○獲得之報酬僅數千元、李虹蝶未取得任何犯罪所得，甲
    判決、乙判決（僅甲○○部分）量刑過重，請求從輕量刑云云
    。惟：⑴量刑之輕重，雖屬事實審法院得依職權自由裁量之
    事項，然仍應受比例原則及公平原則之限制，否則其判決即
    非適法。且刑事審判旨在實現刑罰權分配的正義，故法院對
    有罪被告之科刑，應符合罪刑相當之原則，使輕重得宜，罰
    當其罪，以契合社會之法律感情。又科刑時應以行為人之責
    任為基礎，並審酌一切情狀，尤應注意刑法第57條規定之事
    項，為科刑輕重之標準。是被告犯罪之手段、所得財物、犯
    罪所生損害及犯後態度，攸關科刑標準，對於不同之犯罪手
    段、所得財物、所生損害及犯後態度，當應予差別處遇，於
    量刑上予以區分。而甲○○、李虹蝶加入本案詐欺集團分別擔
    任車手，及測試金融卡及收取轉交提領款項之試車、收水工
    作，犯罪次數雖非少數，然其等所為均非職司詐騙被害人之
    構成要件核心行為，且係參與同一詐欺集團期間所為手法、
    罪質相同之犯罪，復考量立法機關對於加重詐欺罪行已修法
    加重刑度，其等本案所犯刑法第339條之4第1項之罪之法定
    刑，有期徒刑部分為1年以上7年以下有期徒刑，以及本案造
    成附表甲各該告訴人、被害人損害之金額，兩相權衡，認甲
    判決就甲○○、李虹蝶所犯各罪之宣告刑、所定應執行刑，均
    判處併科罰金之刑度，確屬過重，有違比例原則、罪刑相當
    原則，難認允洽；⑵乙判決就甲○○部分之科刑，乃以卷內量
    刑調查資料，依刑法第57條各款所列情狀審酌，而為量刑之
    準據，所為量刑未逾越法定刑度，亦無量刑輕重相差懸殊等
    裁量權濫用之情形（乙判決犯罪事實及理由欄三、㈨，見乙
    判決第8頁第13至30行），甲○○在本院未提出其他有利證據
    ，乙判決此部分量刑因子並未改變，其上訴就此部分請求從
    輕量刑，為無理由；⑶是甲○○上訴主張甲判決、乙判決量刑
    、定應執行刑過重，為一部有理由、一部無理由；李虹蝶上
    訴主張甲判決量刑、定應執行刑過重，請求從輕量刑，為有
    理由。且甲判決、乙判決既有上述可議之處，即屬無可維持
    ，應由本院將甲判決全部（即甲○○、李虹蝶部分）、乙判決
    關於甲○○部分予以撤銷改判，又定應執行刑與其所憑定應執
    行刑之各宣告刑間，有不可分之關係，應由本院將甲判決即
    甲○○、李虹蝶、乙判決關於甲○○部分之定應執行刑均一併撤
    銷。
  ㈡爰審酌甲○○、李虹蝶均正值青壯之年，有勞動或工作之能力
    ，不思依循正途獲取穩定經濟收入，為牟取不法報酬，參與
    詐欺集團分別擔任取款車手、試車及收水工作，所為嚴重損
    害財產交易安全及社會經濟秩序，對社會所生危害非輕；並
    考量其等2人參與本案犯罪動機、目的、手段、角色分工、
    犯罪後坦承犯罪，就所犯參與犯罪組織（僅甲○○部分）、一
    般洗錢犯行，於偵查、審理中均自白，已符合相關自白減刑
    規定（學理所稱想像競合所犯輕罪之釐清作用），附表甲、
    乙所示各該告訴人、被害人受騙所生損害，甲○○、李虹蝶與
    附表甲編號2、4、附表乙編號3所示吳詩涵、黃馨瑩、丁○○
    成立調解，甲○○就黃馨瑩、丁○○部分已依約定給付賠償金額
    、就吳詩涵部分按分期履行中；李虹蝶就丁○○部分已依約定
    給付賠償金額、就吳詩涵、黃馨瑩部分仍履行中，有調解筆
    錄、甲○○、李虹蝶刑事陳報狀檢附之LINE對話紀錄截圖、網
    路轉帳明細、匯款申請書（苗栗地院訴542卷一第349至350
    頁、臺中地院金訴197卷第105至106頁、本院金上訴1647卷
    第119至120、193至211頁），其餘附表甲編號1、3、5、附
    表乙編號1、2各該告訴人則均未成立調解或和解，及被甲○○
    自述高中畢業，從事工地灌漿工程之工作，月收入約4萬元
    ，未婚，無子女，父親年紀大，經濟壓力比較重之教育程度
    與家庭生活情況；李虹蝶自述高中肄業，從事白排計程車客
    服工作，時薪20至30元，月收入約1萬元，未婚，需照顧家
    人，經濟壓力比較重之教育程度與家庭生活情況等一切情狀
    ，酌情就甲○○部分分別量處如附表甲編號1至5、附表乙編號
    1至3所示之刑；就李虹蝶部分分別量處如附表甲編號1至5所
    示之刑。又甲判決、乙判決關於甲○○部分既有上述適用法則
    不當情形（未論以累犯或累犯未依規定加重其刑），經本院
    撤銷改判，第二審法院自無刑事訴訟法第370條所規定不得
    諭知較重於原審判決之刑之禁止不利益變更原則之限制，附
    此說明。
  ㈢復審酌甲○○如附表甲所示5次、附表乙所示3次犯行，係於109
    年9月27日、30日所為，李虹蝶如附表甲所示5次犯行，係於
    109年9月27日所為，均屬參與同一詐欺集團之詐欺取財犯行
    ，犯罪時間均甚為密接，各次參與之角色相同，犯罪態樣、
    手段亦相同，所犯均為同一罪質之財產上犯罪，責任非難重
    複之程度較高，及甲○○、李虹蝶上述各次參與情節，各該告
    訴人、被害人所受財產損失等情況，及為避免責任非難過度
    評價，暨定應執行刑之限制加重原則，兼顧刑罰衡平要求之
    意旨，分別定其等應執行刑如主文第2、3項所示。
　㈣沒收部分：
  1.犯罪所得，屬於犯罪行為人者，沒收之。但有特別規定者，
    依其規定。前二項之沒收，於全部或一部不能沒收或不宜執
    行沒收時，追徵其價額。犯罪所得已實際合法發還被害人者
    ，不予宣告沒收或追徵。刑法第38條之1第1項、第3項、第5
    項定有明文。查：
　　⑴甲○○供稱其參與本案詐欺集團，可分得提領詐欺贓款之5%
      為報酬，附表甲部分之犯行均已領得報酬，附表乙部分之
      犯行因當日被警員查獲而未領得報酬等語（臺中地院金訴
      197卷第82頁、苗栗地院訴542卷一第29頁），是甲○○就附
      表甲編號1至5所示各罪分得之報酬（各次分得之報酬詳如
      附表甲編號1至5犯罪所得欄所載，其中未滿1元部分可認
      欠缺刑法上之重要性，予以扣除），為其各該犯行之犯罪
      所得，其中因甲○○已與附表甲編號2、4之吳詩涵、黃馨瑩
      成立調解，且賠付予吳詩涵、黃馨瑩之金額均已高於其各
      該次犯行之犯罪所得，有如前述，自已對甲○○發生「利得
      沒收封鎖」效果，依刑法第38條之1第5項之規定，此部分
      本院即不應再對其宣告沒收利得。又附表乙編號1至3部分
      ，因甲○○提領後，當日未及結算即為警查獲，甲○○顯尚未
      領得此部分之報酬，而本案復無其他積極證據足認甲○○此
      部分已受有報酬，爰不予宣告沒收其此部分犯罪所得。至
      其餘附表甲編號1、3、5部分，犯罪所得雖未扣案，仍應
      依刑法第38條之1第1項前段規定，於其所犯上開各罪項下
      分別宣告沒收，並依同條第3項規定，諭知於全部或一部
      不能沒收或不宜執行沒收時，應追徵其價額。
　　⑵李虹蝶坦承其參與本案詐欺集團，可獲取提領款項0.05%之
      報酬，惟否認附表甲、乙部分之犯行有實際獲得報酬（臺
      中地院金訴197卷第82頁、苗栗地院訴542卷一第40頁），
      卷內復無其他證據證明其確實有獲得任何犯罪所得，依罪
      證有疑利歸被告之原則，爰不予宣告沒收其此部分之犯罪
      所得。
  2.附表甲編號1至5、附表乙編號1至3各該告訴人、被害人受詐
    騙匯款後遭提領之款項，甲○○、李虹蝶供稱已交予上手繳回
    該詐欺集團，均非屬甲○○、李虹蝶所有，亦非在其等實際掌
    控中，其等就所隱匿之財物不具所有權及事實上處分權，無
    從依洗錢防制法第18條第1項就所提領全部金額諭知沒收，
    併予敘明。
　3.扣案如附表丙編號1所示之行動電話，甲○○供稱係其所有用
    以與本案詐欺集團成員聯絡所用之物（苗栗地院訴542卷一
    第33頁）；附表丙編號6所示之行動電話，李虹蝶供稱係所
    有用以與集團成員聯繫本案詐欺犯行使用之工具（苗栗地院
    訴542卷一第41頁），爰均依刑法第38條第2項規定，分別於
    其等所犯各罪項下均諭知宣告沒收。
  4.扣案如附表丙編號2所示之現金8萬9,000元，其中3萬元係甲○○持附表丙編號3所示遠東商業銀行金融卡所提領，另5萬9,
    000元乃甲○○為警查獲後，依警員指示持該遠東商業銀行金
    融卡所提領之該帳戶內剩餘款項，與乙判決附表編號1至3戊○○、丙○○、丁○○3人遭詐騙所匯款項、匯入之人頭帳戶均無
    關聯，此部分既非甲○○如附表乙編號1至3所示加重詐欺取財
    犯行提領之詐欺贓款、犯罪所得或洗錢行為之標的，又依本
    案檢察官提出之證據，復尚無法證明該筆款項確係取自其他
    違法行為之不法所得，自無從於本案併為沒收之諭知。
　5.附表丙編號4、5所示華南銀行、永豐銀行金融卡各1張，係
    甲○○持以提領附表乙編號1、3所示詐欺贓款使用之物，由甲○○持有而有事實上處分權，爰依刑法第38條第2項規定，於
    其所犯如附表乙編號1、3所示各罪項下宣告沒收。其餘如附
    表丙編號3、8、9、10、11所示金融卡，或與甲○○本案加重
    詐欺犯行無關，或已經甲○○交予黃文明，而非屬甲○○持有而
    有事實上處分權，爰均不於甲○○本案所犯罪刑項下併予宣告
    沒收。另附表丙編號7所示行動電話1支，李虹蝶供稱與其本
    案附表甲編號1至5所示犯行無關，且無證據證明李虹蝶上開
    犯行有關連性，爰不予宣告沒收。
五、甲○○、李虹蝶上訴雖請求本院為緩刑之宣告等語。惟緩刑之
    宣告與否，屬實體法上賦予法院得為自由裁量之事項。緩刑
    宣告之裁量，法院應就被告有無再犯之虞，能否由於刑罰之
    宣告而策其自新，及有無可認為暫不執行刑罰為適當之情形
    等因素而為判斷，屬於法院得依職權裁量之事項，故法院斟
    酌被告犯罪之一切情狀結果，認為不宜而未予宣告緩刑，自
    不得任意指為違法（最高法院108年度台上字第572號刑事判
    決意旨參照）。而近年來詐欺集團猖獗，嚴重破壞社會成員
    間之基本信賴關係，而為民眾所深惡痛絕，已成為嚴重社會
    問題，政府亦長期致力於打擊與追緝詐欺集團，李虹蝶為附
    表甲編號1至5犯行時為成年人，並非為思慮不周之人，其為
    圖謀高額報酬之一己私利，參與本案詐欺集團擔任試車及收
    水工作，對社會治安危害非輕，此等犯罪情狀，對社會安全
    產生相當不良影響；且李虹蝶於本案之前，雖未曾因故意犯
    罪受有期徒刑以上刑之宣告確定，惟其除本案犯行外，因另
    犯加重詐欺等案件，經臺中地檢檢察官提起公訴，現由臺中
    地院以110年度金訴字第593號審理中，有臺灣高等法院被告
    前案紀錄表可參（本院卷第151至153頁），本院衡酌上情，
    認本件並無暫不執行其刑為適當之情形，不宜給予李虹蝶緩
    刑寬典。另甲○○前於106年間因公共危險案件，經臺中地院
    以106年度中交簡字第1655號判處有期徒刑2月確定，於106
    年8月11日易科罰金執行完畢，有如前述，甲○○於5年內既已
    因故意犯罪受有期徒刑以上刑之宣告確定，自與刑法第74條
    緩刑之要件不符，依法不得宣告緩刑，其等所請非法之所許
    ，均併予敘明。
六、不予宣告強制工作部分：
    行為人以一行為觸犯組織犯罪防制條例第3條第1項後段之參
    與犯罪組織罪，及刑法第339條之4第1項第2款之加重詐欺取
    財罪，依刑法第55條前段規定從一重之加重詐欺取財罪處斷
    而為科刑時，應視其行為之嚴重性、表現之危險性、對於未
    來行為之期待性，以及所採措施與預防矯治目的所需程度，
    於有預防矯治其社會危險性之必要，且符合比例原則之範圍
    內，由法院依組織犯罪防制條例第3條第3項規定，一併宣告
    刑前強制工作（最高法院大法庭108年度台上大字第2306號
    裁定意旨參照），賦與法院就是否宣告強制工作一定之裁量
    權。而甲○○加入上開詐欺集團，雖得依組織犯罪防制條例第
    3條第3項規定一併宣告強制工作。惟本院審酌甲○○參與本案
    詐欺集團之時間短暫，且係於集團成員實施詐欺得手後，始
    分擔領取款項之車手工作，僅聽命於管理階層之指揮命令，
    居於組織下層地位，並非核心人物，難認其參與犯罪組織之
    情節嚴重，表現出之危險傾向非高，其除涉犯本案外，並無
    其他參與詐欺犯罪組織從事詐欺犯行之紀錄，有臺灣高等法
    院被告前案紀錄表存卷可參，難認其係因遊蕩或懶惰成習而
    犯罪，亦無證據足認被告有實行詐欺犯行之習慣，反社會危
    險性非高，又甲○○雖因欠缺正確工作觀念而犯本案加重詐欺
    犯行，但改正其行為之有效方法，應在於提供適當之更生教
    育及保護、就業機會及社會扶助等，並非僅有執行強制工作
    之保安處分一途，是依比例原則，並綜合甲○○所表現之危險
    性及對其未來之期待性等情，本院認對甲○○宣告有期徒刑之
    刑，已足認為與其本案犯行之處罰相當，而收懲制之效，尚
    未達須以保安處分預防矯治其社會危險性之必要，爰裁量甲○○不予宣告強制工作。
七、職權告發部分：
    ㈠扣案如附表丙編號2所示現金8萬9,000元，乃甲○○於109年9
      月30日為警查獲時，依本案詐欺集團成員指示或依警員指
      示，持附表丙編號3遠東商業銀行金融卡提領所得款項，
      甲○○於警詢時供述該金融卡乃其依本案詐欺集團成員「韋
      小寶」於微信群組之指示，至苗栗縣苗栗市英才夜市旁廁
      所，向該集團不詳成員拿取等情（苗栗地檢偵5894卷一第
      43頁），甲○○、李虹蝶此部分另可能涉有三人以上共同犯
      詐欺取財罪等犯罪嫌疑；㈡附表乙編號2部分，甲○○持人頭
      帳戶即解國榮元大銀行金融卡提領之款項14萬9,000元，
      除附表乙編號2丙○○所匯款項外，另包含不詳之人於同日2
      1時10分許轉入之9萬9,999元（苗栗地檢偵5894卷二第239
      頁），此部分甲○○、李虹蝶另可能涉有三人以上共同犯詐
      欺取財罪、洗錢罪等犯罪嫌疑；㈢以上均未經提起公訴，
      非本院審理之範圍，然既屬法院執行審判職務所知悉之事
      ，應依法告發，由偵查機關為適法之處理，附此敘明。
據上論斷，依刑事訴訟法第369條第1項前段、第364條、第299條
第1項前段，判決如主文。
本案經檢察官黃永福、鄭葆琳、呂宜臻提起公訴，檢察官乙○○到
庭執行職務。
中　　華　　民　　國　　110 　年　　11　　月　　30　　日
        　　刑事第十庭    審判長法　官  陳  宏  卿
　　　　　　　　　　　　　　    法　官  楊  文  廣
 　　　　　　　　　　　 　　　  法　官  簡  芳  潔     
                     
以上正本證明與原本無異。     
如不服本判決應於收受送達後20日內向本院提出上訴書狀，其未
敘述上訴理由者，並得於提起上訴後20日內向本院補提理由書（
均須按他造當事人之人數附繕本）「切勿逕送上級法院」。因疫
情而遲誤不變期間，得向法院聲請回復原狀。

                                書記官  廖  婉  菁

中　　華　　民　　國　　110 　年　　12　　月　　1 　　日
附錄論罪科刑法條全文：
組織犯罪防制條例第3條
發起、主持、操縱或指揮犯罪組織者，處3年以上10年以下有期
徒刑，得併科新臺幣1億元以下罰金；參與者，處6月以上5年以
下有期徒刑，得併科新臺幣1千萬元以下罰金。但參與情節輕微
者，得減輕或免除其刑。
具公務員或經選舉產生之公職人員之身分，犯前項之罪者，加重
其刑至二分之一。
犯第1項之罪者，應於刑之執行前，令入勞動場所，強制工作，
其期間為3年。
前項之強制工作，準用刑法第90條第2項但書、第3項及第98條第
2項、第3項規定。
以言語、舉動、文字或其他方法，明示或暗示其為犯罪組織之成
員，或與犯罪組織或其成員有關聯，而要求他人為下列行為之一
者，處3年以下有期徒刑，得併科新臺幣3百萬元以下罰金：
一、出售財產、商業組織之出資或股份或放棄經營權。
二、配合辦理都市更新重建之處理程序。
三、購買商品或支付勞務報酬。
四、履行債務或接受債務協商之內容。
前項犯罪組織，不以現存者為必要。
以第5項之行為，使人行無義務之事或妨害其行使權利者，亦同
。
第5項、第7項之未遂犯罰之。

洗錢防制法第14條
有第2條各款所列洗錢行為者，處7年以下有期徒刑，併科新臺幣
5百萬元以下罰金。
前項之未遂犯罰之。
前二項情形，不得科以超過其特定犯罪所定最重本刑之刑。
　
中華民國刑法第339條之4
犯第339條詐欺罪而有下列情形之一者，處1年以上7年以下有期
徒刑，得併科1百萬元以下罰金：
一、冒用政府機關或公務員名義犯之。
二、三人以上共同犯之。
三、以廣播電視、電子通訊、網際網路或其他媒體等傳播工具，
    對公眾散布而犯之。
前項之未遂犯罰之。

附表甲（即甲判決附表一、二）：
編號 被害人 詐欺時間及方式 轉帳/匯款時間、金額 匯入人頭帳戶 提領時間 、金額/犯罪所得 提領地點  主文 1 廖寶珊 詐欺集團成員於109年9月27日20時46分許，假冒網購「早安商城」客服人員，撥打電話給廖寶珊，佯稱購買商品出錯要取消扣款，需凍結帳戶，將帳戶餘額匯至指定帳戶云云，致廖寶珊陷於錯誤，於右揭時間，依指示以網路銀行、 ATM匯款右揭金額至右列人頭 戶。 109年9月27日 ①21時48分  、49,985元 ②21時59分  、49,985元 ③23時36分  、29,985元 共129,955元  卓溪郵局帳號000-00000000000000號帳戶（戶名高敏莉） 109年9月27日 ①21時53分  、50,000元 ②22時4分  、50,000元 ③23時42分  、30,000元 共130,000元（僅其中129,955元為本案起訴及判決效力範圍，其餘45元為不詳之人匯入款項） （犯罪所得6,497元） 臺中市○○區○○○路00號中華郵政太平郵局ATM 甲○○三人以上共同犯詐欺取財罪，累犯，處有期徒刑壹年參月。扣案如附表丙編號1所示之物沒收；未扣案犯罪所得新臺幣陸仟肆佰玖拾柒元沒收，於全部或一部不能沒收或不宜執行沒收時，追徵其價額。        李虹蝶三人以上共同犯詐欺取財罪，處有期徒刑壹年貳月。扣案如附表丙編號6所示之物沒收。 2 吳詩涵 （未提告） 詐欺集團成員於109年9月27日21時18分許起，分別假冒網購客服人員、台新銀行客服人員，撥打電話給吳詩涵，佯稱誤設為VIP會員，如不解除設定需繳交12000元會費云云，致吳詩涵陷於錯誤，於右揭時間，依指示以網路銀行匯款右揭金額至右列人頭 帳戶。 109年9月27日 ①22時6分  、49,985元 ②22時11分  、49,985元 共99,970元 中國信託銀行帳號000-000000000000號帳戶（戶名蔡佳蓉） 109年9月27日 ①22時12分  、20,000元 ②22時13分  、20,000元 ③22時14分  、20,000元 ④22時14分  、20,000元 ⑤22時15分  、20,000元 共10萬元（僅其中99, 970元為本案起訴及判決效力範圍，其餘30元為不詳之人匯入款項） （犯罪所得4,998元） 臺中市○○區○○路00號第一銀行太平分行ATM 甲○○三人以上共同犯詐欺取財罪，累犯，處有期徒刑壹年貳月。扣案如附表丙編號1所示之物沒收。        李虹蝶三人以上共同犯詐欺取財罪，處有期徒刑壹年壹月。扣案如附表丙編號6所示之物沒收。 3 吳雙鳳 詐欺集團成員於109年9月27日17時20分許起，分別假冒網購、郵政總局客服人員，撥打電話給吳雙鳳，佯稱電腦系統出錯誤將其設定為VIP會員，需以銀行帳戶操作自動櫃員機取消扣款云云，致吳雙鳳陷於錯誤，於右揭時間，依指示以ATM匯款右揭金額至右列人頭帳戶。 109年9月27日 ①18時16分  、30,000元 ②18時31分  、29985元 共59,985元 中國信託銀行帳號000-000000000000號帳戶（戶名洪紫甯） 109年9月27日 ①18時30分  、30,000元 ②18時36分  、30,000元 共60,000元 （僅其中59,985元為本案起訴及判決效力範圍，其餘15元為不詳之人匯入款項） （犯罪所得2,999元） 臺中市○○區○○○路000號統一超商大榮店ATM 甲○○三人以上共同犯詐欺取財罪，累犯，處有期徒刑壹年壹月。扣案如附表丙編號1所示之物沒收；未扣案犯罪所得新臺幣貳仟玖佰玖拾玖元沒收，於全部或一部不能沒收或不宜執行沒收時，追徵其價額。        李虹蝶三人以上共同犯詐欺取財罪，處有期徒刑壹年。扣案如附表丙編號6所示之物沒收。 4 黃馨瑩 詐欺集團成員於109年9月27日19時12分許起，分別假冒網購果貿吳媽家水餃、中信銀行客服 人員撥打電話給黃馨瑩，佯稱設定錯誤導致多餘扣款，需依指示操作網路銀行取消云云，致黃馨瑩陷於錯誤，於右揭時間，依指示以手機網路銀行匯款右揭金額至右列人頭帳戶。 109年9月27日19時51分  、49,985元   109年9月27日19時59分  、50,000元 （僅其中49,985元為本案起訴及判決效力範圍，其餘15元為不詳之人匯入款項） （犯罪所得2,499元）   臺中市○○區○○路00號統一超商功興店ATM 甲○○三人以上共同犯詐欺取財罪，累犯，處有期徒刑壹年壹月。扣案如附表丙編號1所示之物沒收。        李虹蝶三人以上共同犯詐欺取財罪，處有期徒刑壹年。扣案如附表丙編號6所示之物沒收。 5 劉銀秀 詐欺集團成員於109年9月27日19時許起，分別假冒網購 客服人員、郵局經理，撥打電話給劉銀秀，佯稱之前網購誤設為分期付款，需操作ATM變更云云，致劉銀秀陷於錯誤，於右揭時間，依指示以ATM匯款右揭金額至右列人頭帳戶。 109年9月27日 ①19時13分  、2,9910元 ②19時41分  、29,985元 共59,895元  華南銀行帳號000-000000000000號帳戶（戶名黃仁宏） 109年9月27日 ①19時24分  、20,000元 ②19時27分  、9,000元  臺中市○○區○○○路0號全家超商新興中店ATM 甲○○三人以上共同犯詐欺取財罪，累犯，處有期徒刑壹年壹月。扣案如附表丙編號1所示之物沒收；未扣案犯罪所得新臺幣貳仟玖佰伍拾元沒收，於全部或一部不能沒收或不宜執行沒收時，追徵其價額。      ③19時44分  、30,000元 共59,000元 （犯罪所得2,950元） 臺中市○○區○○○路00號華南銀行太平分行ATM 李虹蝶三人以上共同犯詐欺取財罪，處有期徒刑壹年。扣案如附表丙編號6所示之物沒收。 
附表乙（即乙判決附表）：
編號 告訴人 詐欺時間及方式 轉帳/匯款時間、金額 匯入人頭帳戶 提款時間、 金額 提領地點  主   文 1 戊○○ 詐欺集團成員於109 年9 月30日19時30分許，撥打電話給戊○○，假冒網路賣家「六月初一」會計人員，佯稱重複扣款須至自動櫃員機操作取消云云，致戊○○陷於錯誤，於右揭時間，依指示以ATM匯款右揭金額至右列人頭帳戶。 109年9月30日19時49分 、29,999元 華南銀行龍潭分行帳號000-000000000000號帳戶(戶名解國榮) 109年9月30日 ①19時53分  、20,000元 ②19時54分  、10,000元  苗栗縣○○市○○路000 號國泰世華銀行苗栗二樓ATM  甲○○三人以上共同犯詐欺取財罪，累犯，處有期徒刑壹年貳月。扣案如附表丙編號1、4所示之物沒收。 2 丙○○ 詐欺集團成員於109年9月30日20時許，假冒486團購網客服人員，撥打電話給丙○○，佯稱作業疏失導致重複扣款其他9樣商品價格，須至自動櫃員機操作取消云云，致丙○○陷於錯誤，於右揭時間，依指示以網路銀行轉帳右揭金額至右列人頭帳戶。 109年9月30日21時15分 、49,987元  元大銀行帳號000-00000000000000帳戶(戶名解國榮) 109年9月30日 ①21時21分  、30,000元 ②21時22分  、3,0000元 ③21時23分  、3,0000元 ④21時24分  、30,000元 ⑤21時25分  、29,000元 共149,000元（僅其中49,987元為本案起訴及判決效力範圍，其餘包含不詳之人於同日21時15分轉入之99,999元） 苗栗苗栗市○○路000 號元大銀行苗栗分ATM 甲○○三人以上共同犯詐欺取財罪，累犯，處有期徒刑壹年貳月。扣案如附表丙編號1所示之物沒收。 3 丁○○ 詐欺集團成員於109年9月30日20時13分許，假冒稱第一銀行客服人員，撥打電話給丁○○，佯稱網購平台Queen美瞳Secretshop幫其下一筆訂單，如要取消需至自動櫃員機操作取消云云，致丁○○陷於錯誤，於右揭時間，依指示以ATM現金存款右揭金額至右列人頭帳戶。 109年9月30日21時28分 、29,985元  永豐銀行帳號000-00000000000000帳戶(戶名解國榮) 109年9月30日 ①21時35分  、20,000元 ②21時36分  、10,000元 （僅其中29,985元為本案起訴及判決效力範圍，其餘15元為不詳之人匯入款項） 苗栗縣○○市○○路000 號土地銀行苗栗分行ATM  甲○○三人以上共同犯詐欺取財罪，累犯，處有期徒刑壹年壹月。扣案如附表丙編號1、5所示之物沒收。 

附表丙：
編號 扣案物品名稱 數量 所有人/持有人 備  註 1 HUAWEI Y9行動電話 （內置門號0000000000號SIM卡1張，IMEI1：000000000000000，IMEI2：000000000000000） 1支 甲○○  2 現金8萬9,000元 （其中3萬元為甲○○持編號3金融卡所提領，另5萬9,000元係甲○○為警查獲後，依警員指示持編號3金融卡提領該帳戶內剩餘之款項）  甲○○  3 遠東商業銀行金融卡 (帳號：00000000000000000) 1張 甲○○  4 華南銀行金融卡 （帳號：000-000000000000） 1張 甲○○ 附表乙編號1 5 永豐銀行金融卡 （帳號：000-00000000000000) 1張 甲○○ 附表乙編號3 6 Iphone行動電話（內置門號0000000000號SIM1張，(IMEI：000000000000000） 1支 李虹蝶  7 HUAWEI行動電話 (IMEI：000000000000000) 1支 李虹蝶  8 臺北富邦銀行金融卡 （帳號：000-000000000000) 1張 李虹蝶  9 臺灣企銀金融卡 （帳號：000-00000000000) 1張 李虹蝶  10 元大銀行金融卡 （帳號：000-00000000000000) 1張 李虹蝶 附表乙編號2 11 聯邦銀行金融卡  1張 李虹蝶 苗栗地檢偵5894卷一第227頁未記載帳號、第303頁照片無法判讀帳號